臺灣臺中地方法院民事裁定
111年度補字第218號
原      告  陳慧真  
被      告  莊劍龍  
            盧純梅  
上列當事人間請求撤銷贈與所有權移轉登記事件，本院裁定如下
：
    主  文
本件訴訟標的價額核定為新臺幣1,056,473元。
原告應於本裁定送達後5日以內補繳第一審裁判費新臺幣11,494
元，如逾期未繳，即駁回其訴。
    理  由
一、按提起民事訴訟應依民事訴訟法第77條之13、第77條之14規
    定繳納裁判費，此為法定必備之程式。次按訴訟標的之價額
    ，由法院核定；核定訴訟標的之價額，以起訴時之交易價額
    為準；無交易價額者，以原告就訴訟標的所有之利益為準，
    同法第77條之1第1、2項定有明文。又債權人行使撤銷權之
    目的，在使其債權獲得清償，故應以債權人因撤銷權之行使
    所受利益為準，原則上以債權人主張之債權額，計算其訴訟
    標的價額；但被撤銷法律行為標的之價額低於債權人主張之
    債權額時，則以該被撤銷法律行為標的之價額計算（最高法
    院106年度台抗字第427號裁定意旨參照）。
二、本件原告依民法第244條第1、2項規定，聲明請求：「㈠被告
    於民國108年1月22日就坐落臺中市○○區○○段000地號土地（
    應有部分10000分之85，下稱系爭土地）及其上同段1721建
    號建物（即門牌號碼臺中市○○區○○○街0號10樓房屋，下稱系
    爭房屋，與系爭土地合稱系爭房地）以贈與為原因所為所有
    權移轉登記行為，應予撤銷。㈡被告應將前項所有權移轉登
    記予以塗銷」。核原告上開聲明，自經濟上觀之，其訴訟目
    的一致，訴訟標的價額應擇其中價額較高者定之。又系爭房
    地起訴時之交易價額為新臺幣（下同）1,056,473元（計算
    式：系爭土地面積1784.11平方公尺×公告現值41,126元／平
    方公尺×應有部分比例85／10000＋系爭房屋課稅現值432,800
    元＝1,056,473.1元，小數點以下四捨五入），低於原告主張
    之債權額1,700,000元，是依前開說明，本件訴訟標的價額
    應核定為1,056,473元。
三、查本件訴訟標的價額核定為1,056,473元，應徵第一審裁判
    費11,494元，未據原告繳納。茲依民事訴訟法第249條第1項
    第6款規定，命原告於本裁定送達後5日以內，逕向本院補繳
    ，如逾期未繳，即駁回其訴，特此裁定。
中　　華　　民　　國　　111 　年　　1 　　月　　25　　日
                  民事第二庭  法  官　鄭百易
正本係照原本作成。
如不服本裁定關於核定訴訟標的價額部分，應於送達後10日內，
向本院提出抗告狀，並繳納抗告裁判費1,000元；命補繳裁判費
部分，不得抗告。
中　　華　　民　　國　　111 　年　　1 　　月　　25　　日
　　　　　　　　　　　　　　　　　　書記官　唐振鐙